【裁判字號】    90,易緝,6
【裁判日期】    900321
【裁判案由】    妨害自由
【裁判全文】
臺灣嘉義地方法院刑事判決                              九十年度易緝字第六號
    公  訴  人  臺灣嘉義地方法院檢察署檢察官
    被      告  乙○○
右列被告因妨害自由案件，經檢察官提起公訴（八十八年度偵字第六五九四號），本
院判決如左：
    主  文
乙○○以加害生命、身體、財產之事，恐嚇他人致生危害於安全，累犯，處有期徒刑
肆月，如易科罰金，以佰元折算壹日。
    事  實
一、乙○○前於民國八十二、三年間曾因違反商標法、偽造文書案件，分別經本院及
    臺灣高等法院臺南分院判處有期徒刑五月及三月確定，而與其所犯軍法逃亡案件
    合併應執行有期徒刑一年九月，於八十四年一月二十六日縮短刑期假釋出監，於
    八十四年四月三日保護管束期滿執行完畢，詎仍不知悔改，因與甲○○因合夥水
    電行事宜而有債務糾紛，竟於八十八年七月二十七日上午九時許，在嘉義市○○
    路三六之一號「環球泡沬洗車店」內，因甲○○要求乙○○返還其之前所借用之
    支票，乙○○則要求甲○○簽具新台幣（下同）七十萬元之本票七張，而於甲○
    ○表示不願意時，乙○○即出言恐嚇甲○○，恫稱：「如果你要拿回支票，就要
    叫人拿槍到你家開槍，並給你家人好看」、「若不簽本票，就不讓你離開」等語
    ，使甲○○心生畏懼，致生危害於安全，而不得已依乙○○之要求簽具上開金額
    之本票七張（每張金額十萬元）。嗣經甲○○於翌日報警而查悉上情。
二、案經甲○○訴由嘉義市警察局第一分局報請臺灣嘉義地方法院檢察署檢察官偵查
    起訴。
    理  由
一、訊據被告乙○○固坦承於右揭時、地與被害人甲○○因金錢糾紛而發生口角，惟
    矢口否認有何恐嚇之犯行，辯稱：伊當時僅係較激動而已，並未出言恐嚇云云。
    然查，右揭被告如何出言恐嚇被害人甲○○之事實，業據被害人於警訊、偵查中
    及本院調查時指述綦詳，並經證人丙○○於偵查中及本院調查時證述屬實，核其
    等對於被告之犯行均能詳實敘述，且互核情節悉相符合，足見其等所言非虛；再
    參以被告於本院審理中自承伊當時確實有激動罵被害人三字經等語及被害人於遭
    被告恐嚇後，旋於翌日向警局報案一情，亦有警訊筆錄載明綦詳，則被害人若非
    心生畏懼，何須旋於翌日即向警報案，提出告訴？可徵被害人確因被告之上開言
    語而心生畏懼甚明，此外，復有上開本票影本七張附於偵查卷可稽。綜上所述，
    被告空言否認恐嚇之犯行顯係事後飾卸之詞，不足採信，本案事證明確，被告犯
    行堪以認定。
二、核被告乙○○所為，係犯刑法第三百零五條之恐嚇危害安全罪。又被告前於八十
    二、三年間曾因違反商標法、偽造文書案件，分別經本院及臺灣高等法院臺南分
    院判處有期徒刑五月及三月確定，而與其所犯軍法逃亡案件合併應執行有期徒刑
    一年九月，於八十四年一月二十六日縮短刑期假釋出監，於八十四年四月三日保
    護管束期滿執行完畢，有臺灣嘉義地方法院刑案資料查註紀錄表及臺灣高等法院
    被告全國前案紀錄表在卷可查，其受有期徒刑之執行完畢後，五年內再犯本件有
    期徒刑以上之罪，為累犯，應依法加重其刑。爰審酌被告犯罪之動機、目的、手
    段，及其品性、生活狀況、智識程度、犯罪所生之損害，及犯罪後態度等一切情
    狀，量處如主文所示之刑，並諭知易科罰金之折算標準，以資懲儆。
三、據上論斷，應依刑事訴訟法第二百九十九條第一項前段，刑法第三百零五條、第
    四十七條、第四十一條第一項，罰金罰鍰提高標準條例第一條前段，判決如主文
    。
本案經檢察官張長樹到庭執行職務。
中      華      民      國    九十      年      三      月    二十一    日
                                臺灣嘉義地方法院刑事第一庭
                                        法  官  黃  仁  勇
右正本證明與原本無異。
如不服本判決，應於判決送達後十日內向本院提出上訴狀( 應附繕本 )。
中      華      民      國    九十      年      三      月    二十三    日
                                        書記官  呂  權  芳
附錄本案論罪科刑法條全文：
刑法第三百零五條：
以加害生命、身體、自由、名譽、財產之事，恐嚇他人致生危害於安全者，處二年以
下有期徒刑、拘役或三百元以下罰金。


司法院資訊處製作；財團法人民間司法改革基金會備份。
